---
title: "Analise Exploratória dos dados PSU Minas Gerais 2022"
output:
  html_document:
    df_print: paged
---

```{r setup, include=FALSE}
knitr::opts_chunk$set(echo = TRUE)
```

# Análise exploratória dos resultados do PSU Minas Gerais 2022

Os dados já foram tratados previamente na script limpeza_dados.R e salvos no dataset_organizado .csv. 

Importanto o dataset: 
```{r coleta}
df_orig <- read_csv('data/dataset_organizado.csv', show_col_types = FALSE)
View(df_orig)
str(df_orig)
```

Resumos estatísticos dos valores numéricos: 
```{r explorando}
summary(df_orig[c('Nota_Prova', 'Nota_Curriculo', 'Total')])
```

## Seguimos com os plots do boxplot para as variáveis numéricas: 

Notas total para todas as especialidades: 
```{r plot}
boxplot(df_orig$Total, main ='Boxplot para as notas Total Todas Especialidades', ylab= 'Total Nota' )
```

Nota Provas todas as especialidades: 

```{r plot}
boxplot(df_orig$Nota_Prova, main = 'Boxplot para as notas Provas Todas Especialidades', ylab = 'Notas Provas')

```